【裁判字號】    98,聲,604
【裁判日期】    980611
【裁判案由】    限期行使權利
【裁判全文】
臺灣臺南地方法院民事裁定               98年度聲字第604號
聲  請  人  甲○○
相  對  人  乙○○
上列當事人間因擔保提存事件，聲請人聲請通知相對人限期行使
權利，本院裁定如下：
    主  文
相對人應於本裁定送達後二十日內，就相對人因本院八十四年度
執全字第三一七號假扣押執行所受損害，向聲請人行使權利，並
向本院提出為行使權利之證明。
聲請程序費用由相對人負擔。
    理  由
一、按訴訟終結後，供擔保人得聲請法院通知受擔保利益人於一
    定期間內行使權利，並向法院為行使權利之證明，民事訴訟
    法第 104條第1項第3款後段定有明文。前開規定，於其他依
    法令供訴訟上之擔保者準用之，並為同法第 106條所規定。
    又所謂訴訟終結，在因假扣押或假處分所供擔保之場合，因
    該擔保係為保障受擔保利益人因假扣押或假處分所受損害而
    設，倘執行法院已依假扣押或假處分裁定為假扣押或假處分
    之執行，則在執行法院撤銷執行程序前，受擔保利益人所受
    損害仍可能繼續發生，損害額既未確定，自難強令其行使權
    利，故必待假扣押或假處分之執行程序已撤銷，始得謂為訴
    訟終結（最高法院91年度台抗字第490號裁定意旨參照）。
二、本件聲請意旨略以：聲請人與相對人間清償票款假扣押事件
    ，前依本院84年度全字第375號民事裁定，提供新臺幣
    46,666元為擔保，以本院 84年度存字第615號提存後，聲請
    本院 84年度執全字第317號執行假扣押相對人之不動產在案
    。上開假扣押之不動產業經本院以 90年度執字第15670號強
    制執行拍賣完畢，是上開假扣押之訴訟程序已告終結，為聲
    請返還擔保金，爰依法聲請鈞院裁定通知相對人於一定期限
    內行使權利等語。
三、經查：聲請人主張之上開事實，業據其提出與所述相符之本
    院84年度全字第375號假扣押裁定、84年度存字第615號提存
    書及本院民事執行處民國（下同）92年2 月19日90年度南院
    鵬執妥字第15670號函、92年3月12日90年度南院鵬執妥字第
    15670號函各1件為證，並經本院依職權調閱上開保全、提存
    卷宗核閱屬實，而系爭假扣押標的物因調卷拍賣，已脫離假
    扣押之處置，而交付執行，且經拍定，假扣押之程序已告終
    結，至堪認定。又相對人迄並未對聲請人行使權利，此有本
    院民事紀錄科查詢表1份在卷足參。揆諸前開說明，聲請人
    聲請通知相對人限期行使權利，於法並無不合，自應准許。
四、依民事訴訟法第95條、第78條，裁定如主文。
中    華    民    國    98    年    6     月    11    日
                  民事第一庭    法  官  周素秋
以上正本證明與原本無異。
如對本裁定抗告須於裁定送達後10日內向本院提出抗告狀，並應
繳納抗告費新臺幣1000元。
中    華    民    國    98    年    6     月    11    日
                                書記官  洪育祺


司法院資訊處製作；財團法人民間司法改革基金會備份。
